臺灣士林地方法院民事簡易判決
  110年度湖簡字第810號
原      告  藍立琦  
被      告  方志明  
訴訟代理人  陳又新律師
            張家瑋律師
            宋建誼律師
上列當事人間損害賠償事件，原告提起刑事附帶民事訴訟，經本
院內湖簡易庭移送前來（109年度湖簡附民字第38號），本院於
民國110年11月5日言詞辯論終結，判決如下：
    主      文
被告應給付原告新臺幣11萬元，及自民國109年12月29日起至清
償日止，按週年利率百分之5計算之利息。
原告其餘之訴駁回。
訴訟費用由被告負擔百分之5，餘由原告負擔。
本判決原告勝訴部分得假執行。但被告如以新臺幣11萬元為原告
預供擔保後，得免為假執行。 
    事實及理由要領
一、本判決依民事訴訟法第434條第1項規定，合併記載事實及理
    由要領，其中原告之主張與被告之答辯，並依同條項規定，
　　引用原告之刑事附帶民事訴訟起訴狀、準備狀資料（民國11
　　0年11月5日提出）、被告之答辯狀（同年10月13日提出），
　　以及本件言詞辯論筆錄（同年11月5日）。
二、本院之判斷：
　㈠被告對原告恐嚇言語及穢言已侵害原告人格法益：
　　經核，被告以不當言詞表明欲毁損原告使用車輛之惡害通知
    恐嚇原告，致生危害於原告之安全，害及原告人格法益，情
    節堪認重大；嗣又以穢言侮辱原告，損害原告名譽（上開行
    為以下合稱系爭犯行），以及原告提起告訴，被告已經本院
    內湖簡易庭以109年度簡字第575號刑事簡易判決分別論以恐
    嚇危害安全罪、公然侮辱罪，各處拘役50日、罰金新臺幣（
　　下同）6,000元確定在案（下稱系爭刑事案件）等情，有該
    刑事判決、原告提出之三軍總醫院心理治療/心理衡鑑會診
    暨報告單在卷可稽，且經本院核閱系爭刑事案件卷證光碟資
    料查明無訛，是此部分事實堪以認定。至於被告抗辯其對原
    告口出上開言詞，尚未害及原告人格法益（含名譽權）云云
    ，則非可採。
　㈡京品科技有限公司（下稱京品公司）搬離原營業地址之行為
    所衍生之費用及預期收入損失，無法認定與被告之系爭犯行
    具有關聯性，且非屬原告個人之損害：
　⒈按，當事人主張有利於己之事實者，就其事實有舉證之責任
　　。民事訴訟法第277條前段定有明文。又民事訴訟如係由原
    告主張權利者，應先由原告負舉證之責，若原告先不能舉證
　　，以證實自己主張之事實為真實，則被告就其抗辯事實即令
    不能舉證，或其所舉證據尚有疵累，亦應駁回原告之請求（
　　最高法院104 年度台上字第41號判決意旨參照）。
  ⒉查，原告主張伊為京品科技有限公司（下稱京品公司）之負
    責人，被告在京品公司原營業處所之門口（即臺北市○○區○○
    路000巷0弄00號大門前）除對其咆哮、辱罵之外，另恐嚇、
    強迫原告必須於6月搬遷，否則將對原告不利，伊考量自身
    與員工安全，因而將公司搬離原營業址，為此另受有搬遷費
    用及搬遷期間之不能營業損失等語。被告則抗辯原告並無所
    述之損失等語。經核，參酌系爭刑案卷宗資料暨原告提出之
    監視器影像檔光碟（即原證3），堪認被告係因質疑原告未
    支付該社區設備維護及電費而與原告產生爭執，雖被告咆哮
    、辱罵原告之行為確有不該，然而，細究該對話內容，尚難
    認定被告確有恐嚇原告限期搬離之意。何況，原告縱為京品
    公司登記之負責人，但公司法人與負責人係屬各自獨立
　　、不同之權利義務主體，並非同一，無從逕認原告個人之財
    產，確因被告對原告本件恐嚇、侮辱行為（即系爭犯行）而
    併同受害。是以，縱認京品公司嗣後搬離原離營業地址，滋
    生若干費用、影響預期可能之營業收入，但與被告之系爭犯
    行間，難認具有關聯性，不能認屬被告行為造成之損害，亦
    非屬原告個人之損害。故原告主張就此部分請求被告併予賠
    償，並非有據，無從准許。
  ㈢以下審酌原告得請求賠償（精神慰撫金）之金額：
    按，不法侵害他人之身體、健康、名譽、自由、信用、隱私
　　、貞操，或不法侵害其他人格法益而情節重大者，被害人雖
    非財產上之損害，亦得請求賠償相當之金額，民法第195條
    第1項定有明文；又慰撫金之核給標準，應斟酌雙方身分、
    地位及經濟狀況及其他各種情形核定之（最高法院47年台上
    字第1221號判例要旨參考）。本院審酌被告以不當言詞、恐
    嚇原告，害及原告人格法益之狀況、口出穢言傷害原告名譽
    等情節，暨原告為此心生焦慮，而受有精神痛苦之程度，及
    兩造之年齡、教育程度、經濟狀況（有兩造稅務電子閘門財
    產所得調件明細表在卷可參）等一切情狀，認原告就恐嚇及
    公然侮辱行為各請求慰撫金100萬元，核屬過高，應分別酌
    減為恐嚇部分10萬元、公然侮辱部分1萬元，較屬公允，以
    上合計11萬元；逾此金額之請求，即難准許。
三、從而，原告本於侵權行為之法律關係，請求被告給付11萬元
　　，及自起訴狀繕本送達翌日即109年12月29日（回證見附民
    卷第49頁）起至清償日止，按週年利率百分之5計算之法定
    遲延利息，為有理由，應予准許；逾此範圍之請求，則無理
    由，應予駁回。
四、本件係適用簡易訴訟程序，所為被告敗訴判決部分，應依職
    權宣告假執行；並依被告聲請，酌定相當擔保金額，為其得
    免假執行之宣告。
五、本件訴訟事證已臻明確，兩造其餘攻擊防禦方法及所提證據
    ，經審酌後認與本件判決結果不生影響，爰不再逐一論述，
    併此敘明。　
六、訴訟費用負擔之依據︰民事訴訟法第79條。　　　
中　　華　　民　　國　　110 　年　　11　　月　　26　　日
                  內湖簡易庭  法　官   施月燿
以上為正本係照原本作成。
如不服本判決，應於判決送達後20日內，向本院提出上訴狀並應
記載上訴理由，如於本判決宣示後送達前提起上訴者，應於判決
送達後20日內補提上訴理由書（須依對造人數附繕本）。
中　　華　　民　　國　　110 　年　　11　　月　　26　　日
                              書記官   朱鈴玉